【裁判字號】    97,上訴,2968
【裁判日期】    970707
【裁判案由】    毒品危害防制條例
【裁判全文】
臺灣高等法院刑事判決                97年度上訴字第2968號
上  訴  人
即  被  告  甲○○
                      （現於臺灣臺北監獄臺北分監執行中）
上列上訴人因違反毒品危害防制條例案件，不服臺灣臺北地方法
院97年度訴字第916號，中華民國97年5月30日第一審判決（起訴
案號：臺灣臺北地方法院檢察署97年度毒偵字第359號），提起
上訴，本院判決如下：
    主  文
上訴駁回。
    理  由
一、按不服地方法院之第一審判決而上訴者，應向管轄第二審之
    高等法院為之。上訴書狀應敘述具體理由。上訴書狀未敘述
    上訴理由者，應於上訴期間屆滿後20日內補提理由書於原審
    法院，逾期未補提者，原審法院應定期間先命補正。第二審
    法院認為上訴書狀未敘述理由或上訴有第362條前段之情形
    者，應以判決駁回之。但其情形可以補正而未經原審法院命
    其補正者，審判長應定期間先命補正。刑事訴訟法第361條
    、第367條分別定有明文。而所謂不服第一審判決之具體理
    由，必係依據卷內既有訴訟資料或提出新事證，指摘或表明
    第一審判決有何採證認事、用法或量刑等足以影響判決本旨
    之不當或違法，而構成應予撤銷之具體事由，始克當之（例
    如：依憑證據法則具體指出所採證據何以不具證據能力，或
    依憑卷證資料，明確指出所為證據證明力之判斷如何違背經
    驗、論理法則）；倘僅泛言原判決認定事實錯誤、違背法令
    、量刑失之過重或輕縱，而未依上揭意旨指出具體事由，或
    形式上雖已指出具體事由，然該事由縱使屬實，亦不足以認
    為原判決有何不當或違法者（例如：對不具有調查必要性之
    證據，法院未依聲請調查亦未說明理由，或援用證據不當，
    但除去該證據仍應為同一事實之認定），皆難謂係具體理由
    ，俾與第二審上訴制度旨在請求第二審法院撤銷、變更第一
    審不當或違法之判決，以實現個案救濟之立法目的相契合，
    並節制濫行上訴（最高法院97年度台上字第892號判決參照
    ）。是以上訴人之上訴書狀或補提之上訴理由書，雖有敘述
    上訴理由，惟如未具體指摘或表明第一審判決有何上述不當
    或違法之情形，即與未敘述具體理由無異，其所為上訴，即
    不符法定要件。
二、本件上訴人即被告甲○○不服原審判決，提起上訴，其上訴
    理由略以：原判決所量刑度，並未斟酌刑法第57條之「一切
    情狀」，忽略被告行為時之心理狀態及行為後之悔意，懇請
    撤銷原判決，另為較輕之判決等語。
三、經查：被告甲○○明知海洛因、大麻分屬毒品危害防制條例
    所定之第一、二級毒品，依法不得持有、施用，竟於不詳時
    間向真實年籍姓名不詳之成年男子，以新臺幣（下同）五千
    元之價格購得第一級毒品海洛因一包（毛重0.489公克）及
    第二級毒品大麻二包（合計淨重0.42公克）而持有之，並基
    於施用第一級毒品海洛因之犯意，於97年1月15日上午8時30
    分許，在其位於台北縣新店市○○路○段169號5樓住處，以
    針筒注射之方式施用海洛因一次。嗣為警於同日下午5時30
    分許，在其上揭住處前查獲等情，業經原審審酌卷內事證及
    被告自白後，認被告施用第一級毒品及持有第二級毒品等犯
    行，罪證明確，適用毒品危害防制條例第10條第1項、第11
    條第2項等規定分別量處如原審判決主文所示之刑；扣案之
    毒品依毒品危害防制條例第18條第1項前段規定諭知沒收銷
    燬；扣案之注射針筒則為被告所有供犯罪所用之物，依刑法
    第38條第1項第2款規定宣告沒收，經核俱無不合。被告提起
    上訴僅泛言原判決並未斟酌刑法第57條之「一切情狀」，忽
    略被告行為時之心理狀態及行為後之悔意等語，乃對於原判
    決已斟酌之科刑情狀再事爭執（原判決已斟酌其前科素行、
    藉絕毒品之意志不堅、對其健康之影響、對社會治安之危險
    及犯後坦承犯行態度良好等情，見原判決理由三第八行以下
    ），並未依據卷內既有訴訟資料或提出新事證，「具體」指
    摘或表明原判決關於認定事實、適用法律或量刑有何違法或
    不當之情形。揆諸首揭說明，難認其已具體表明上訴理由，
    其上訴不合法定要件，爰不經言詞辯論逕予駁回。
據上論斷，應依刑事訴訟法第367條前段、第372條，判決如主文
。
中    華    民    國    97    年    7     月    7     日
                  刑事第十庭審判長法  官  楊炳禎
                                  法  官  李春地
                                  法  官  朱光仁
以上正本證明與原本無異。
施用第一級毒品部分如不服本判決，應於收受送達後10日內向本
院提出上訴書狀，其未敘述上訴之理由者並得於提起上訴後10日
內向本院補提理由書（均須按他造當事人之人數附繕本）。
持有第二級毒品部分不得上訴。
                                  書記官  王宜玲
中    華    民    國    97    年    7     月    8     日


司法院資訊處製作；財團法人民間司法改革基金會備份。
